Inventaris van het archief van het Kantongerecht te Brielle, 1838-1979 (1995)
Nationaal Archief, Den Haag
Inrichting voor het ondergaan van vrijheidsstraffen, hoofdzakelijk bestemd voor degene die tot een *gevangenisstraf is veroordeeld. Zie ook: Huis van bewaring.
Gevangenisstraf
Vrijheidsstraf, levenslang of tijdelijk met een strafduur van ten hoogste twintig jaar, in de regel ondergaan in een *gevangenis. Zie ook: Hechtenis.
Halt
Het alternatief: lik-op-stuk-afhandeling van jeugdcriminaliteit (Halt-feiten zoals vandalisme, baldadigheid, lichte vermogensdelicten, door 'first offenders') via een Haltbureau, op basis van het jeugdstrafrecht.
Hechtenis
Vrijheidsstraf met een strafduur van maximaal een jaar en vier maanden, van lichtere aard dan *gevangenisstraf en in de regel ondergaan in een *huis van bewaring of vrijheidsbeneming voorafgaand aan behandeling ter terechtzitting, toegepast bij verdenking van een ernstig delict.
Herstel in het gezag
De eerder van het gezag ontheven of ontzette ouder herstellen in het ouderlijk gezag of benoemen tot voogd over het kind. Zie ook: Ontheffing van het ouderlijk gezag of voogdij, Ontzetting van het ouderlijk gezag of voogdij, Voorlopige toevertrouwing.
Hoge Raad
Hoogste rechtscollege van de gewone rechterlijke organisatie; behandelt *cassatie(beroep) van beslissingen in vrijwel alle zaken waartegen geen ander *rechtsmiddel openstaat of heeft opengestaan. Er is één Hoge Raad.
Hoger beroep
Gewoon *rechtsmiddel, ook appel genoemd, toegekend aan iedere in eerste instantie verschenen en geheel of ten dele in het ongelijk gestelde partij; inzet van het geding is de in eerdere instantie gewezen beslissing.
Huis van bewaring
Inrichting voor het ondergaan van vrijheidsbenemende detentie, hoofdzakelijk bestemd voor degene die in voorlopige *hechtenis is gesteld, degene die een hechtenisstraf moet ondergaan of degene die tot een *gevangenisstraf (maximale straftijd drie maanden) is veroordeeld. Zie ook: Gevangenis.
Incidenteel vonnis
*Tussenvonnis waarbij een beslissing in een incident (vertragende verwikkeling tijdens een procedure) wordt gegeven en dat geen *preparatoir, *interlocutoir of *provisioneel vonnis is.
Interlocutoir vonnis
Tussenvonnis waarbij de rechter, vóór zijn eindbeslissing, een bewijs, onderzoek of instructie beveelt waarvan de beslissing in de zaak afhankelijk kan zijn.
Inverzekeringstelling
Vrijheidsbeneming gedurende ten hoogste vier dagen op bevel van de (hulp-)officier van justitie, wanneer de tijd dat een *verdachte voor verhoor mag worden opgehouden (zes uur) niet voldoende is.
Kantongerecht
Laagste instantie van de gewone rechterlijke organisatie. Er zijn 61 kantongerechten.
Kort geding
Procedure voor de president van de rechtbank (soms de voorzitter van de *Centrale Raad van Beroep) met een zaak die om reden van spoed een onmiddellijke voorziening vereist; de voorziening heeft een voorlopig karakter; het *vonnis is in de regel vatbaar voor *hoger beroep en *cassatie(beroep).
Meerderjarige verdachte
Degene die ten tijde van begaan van een strafbaar feit 18 jaar of ouder is.
Minderjarige verdachte
Degene die ten tijde van begaan van een strafbaar feit jonger is dan 18 jaar. Afhandeling van (jeugd)zaken van eenvoudige aard gebeurt veelal via *Halt(bureaus). Niemand kan strafrechtelijk worden vervolgd voor een feit begaan voordat hij de leeftijd van 12 jaar heeft bereikt.
Misdrijf
Strafbaar feit van de zware soort, als zodanig aangeduid in de strafwetten; indeling van strafbare feiten in misdrijven en overtredingen is van belang bij het procesrecht (absolute competentie en *rechtsmiddelen) en de strafbaarstelling; berechting in *eerste aanleg gebeurt in de meeste gevallen door de rechtbank. Zie ook: Overtreding.
Natuurlijk persoon
Mens (individu) als rechtssubject. Zie ook: Rechtspersoon.
Niet-ontvankelijkheid
Eindbeslissing waarbij de rechter het verzoek of de eis van een partij afwijst of het *Openbaar Ministerie het recht te vervolgen ontzegt, op een grond die buiten de zaak zelf ligt (zoals een procedurefout).
Ondertoezichtstelling
Plaatsing, door de kinderrechter, van een minderjarig kind onder toezicht van een gezinsvoogd, als een kind zodanig opgroeit dat het met zedelijke of lichamelijke ondergang wordt bedreigd.
Ontheffing van ouderlijk gezag of voogdij
Ontneming, door de rechtbank, van het ouderlijk gezag of de *voogdij aan een ouder of voogd op grond dat deze ongeschikt of onmachtig is zijn plicht tot verzorging en opvoeding te vervullen.
Onherroepelijke uitspraak
Beslissing van de rechter waartegen geen (gewoon) *rechtsmiddel meer openstaat. Zie ook: Cassatie(beroep), Hoger beroep, Verzet.
Ontslag van (alle) rechtsvervolging
Beslissing van de rechter, waarbij hij het door de officier van justitie ten laste gelegde feit wel bewezen acht maar van oordeel is dat het feit of de verdachte niet strafbaar is. Zie ook: Schuldigverklaring, Vrijspraak.
Ontzetting van ouderlijk gezag of voogdij
Ontneming, door de rechtbank, van het ouderlijk gezag of de *voogdij aan een ouder of voogd op in de wet genoemde grond, waaronder misbruik van gezag, verwaarlozing van de verzorging en opvoeding of slecht levensgedrag.
Openbaar Ministerie (OM)
Overheidsorgaan met als taken: wetten te handhaven, strafbare feiten op te sporen en te vervolgen, strafvonnissen ten uitvoer te leggen en de rechter te informeren voor zover de wet dat voorschrijft.
Opgehelderd misdrijf
*Misdrijf waarbij tenminste één *verdachte bij de politie bekend werd, ook al is hij voortvluchtig of ontkent hij het (strafbare) feit te hebben gepleegd.
Ophelderingspercentage
Het totaal aantal in een bepaalde periode *opgehelderde misdrijven in relatie tot het totaal aantal in dezelfde periode door de politie opgemaakte *processen-verbaal terzake van gelijk(soortig)e *misdrijven, uitgedrukt in procenten.
Overtreding
Strafbaar feit van de lichte soort, als zodanig aangeduid in de strafwetten; indeling van strafbare feiten is van belang bij het procesrecht (absolute competentie en *rechtsmiddelen) en de strafbaarstelling; afdoening veelal met een *schikking/*transactie via het Openbaar Ministerie of berechting in *eerste aanleg door het *kantongerecht. Zie ook: Misdrijf.
Penitentiaire inrichting
Rijksinrichting voor het ondergaan van vrijheidsstraf. Zie ook: Gevangenis, Huis van bewaring.
Preparatoir vonnis
*Vonnis dat betrekking heeft op de behandeling van de zaak voor de rechter en in beginsel niet van invloed is op het *eindvonnis.
Proces-verbaal
Op schrift gestelde verklaring van een opsporingsambtenaar over door hem waargenomen feiten of omstandigheden.
Provisioneel vonnis
Uitspraak door de rechter, gedaan vóór het *eindvonnis in een aanhangig geding, waarbij hij een beslissing geeft over een voorlopige voorziening. Zie ook: Tussenvonnis.
Raad van State
Adviescollege van de regering; de aan dit college verbonden Afdeling Bestuursrechtspraak (ontstaan uit de voormalige Afdeling voor de Geschillen van Bestuur en de Afdeling Rechtspraak) heeft een rechtsprekende taak op het gebied van bestuursgeschillen. Zie ook: Administratieve zaak.
Rechtsmiddel
Procedure waarmee partijen -soms derden- een (rechterlijke) beslissing bij dezelfde of een hogere rechter kunnen aantasten; er zijn gewone rechtsmiddelen, zoals bezwaarschrift, *verzet, *hoger beroep of *cassatie(beroep) en buitengewone rechtsmiddelen, zoals derden verzet, rekest-civiel, herziening of cassatie in het belang der wet.
Rechtspersoon
Elke niet-natuurlijk persoon (instelling, onderneming, overheidsorgaan) die in het recht als rechtssubject is erkend. Zie ook: Natuurlijk persoon.
Rekest
Geschrift (verzoekschrift) waarmee iedereen zich, al dan niet per procureur of advocaat, tot de rechter of een bestuursorgaan kan wenden om een bepaalde voorziening te verkrijgen, waarbij het meestal niet gaat om het beslechten van een geschil. Zie ook: Dagvaarding.
Rolbeschikking
Uitspraak door de rechter, waarbij hij de termijnen voor het nemen van *conclusies en de dagbepaling voor pleidooi en *vonnis vaststelt.
Schikking
Strafrechtelijke (soms bestuursrechtelijke) afdoening van een delict van de lichte soort op voorstel van het *Openbaar Ministerie, meestal via een door de *verdachte te betalen geldsom ('boete'). Zie ook: Transactie.
Schuldigverklaring
Uitspraak door de rechter, waarbij hij het door het *Openbaar Ministerie ten laste gelegde feit bewezen en een strafbaar feit acht en van oordeel is dat de *verdachte strafbaar is.
Sepot
Beslissing van het *Openbaar Ministerie waarbij het, op beleidsmatige of technische gronden, afziet van vervolging van een geconstateerd strafbaar feit. Zie ook: Beleidssepot, Technisch sepot.
Stiefouderadoptie
Aanneming als wettig kind door een (echt)paar waarvan een van de partners de wettige of natuurlijke vader of moeder van het kind is. Zie ook: Adoptie.
Strafrechtspleging
Geheel van rechtshandelingen door het *Openbaar Ministerie en de rechterlijke macht met betrekking tot *strafzaken.
Strafzaak
Het bij een parket ter vervolging ingeschreven *proces-verbaal ten aanzien van één *verdachte.
Technisch sepot
Beslissing van het *Openbaar Ministerie waarbij het afziet van vervolging van een strafbaar feit omdat het van mening is dat vervolging niet tot een veroordeling zal leiden (bijvoorbeeld omdat voldoende bewijs ontbreekt of omdat het feit of de *verdachte niet strafbaar is).
Ter beschikkingstelling (tbs)
Maatregel in het strafrecht waarbij de rechter beveelt dat de *verdachte van een *misdrijf, die een gebrekkige ontwikkeling of een ziekelijke stoornis heeft, bij bepaalde in de wet genoemde omstandigheden, van overheidswege ambulant zal worden behandeld en begeleid, of in een daartoe bestemde inrichting zal worden verpleegd.
Transactie
Het onder bepaalde omstandigheden ter voorkoming van strafvervolging voldoen aan een of meer door de opsporingsambtenaar (politie) of het *Openbaar Ministerie (officier van justitie) gestelde voorwaarden, zoals het betalen van een geldsom ('boete'), waardoor het recht tot strafvervolging vervalt. Zie ook: Schikking.
Tussenvonnis
Uitspraak door de rechter, gedaan vóór het *eindvonnis in een aanhangig geding, die geen einde maakt aan de zaak; wordt nader ingedeeld in *preparatoir, *interlocutoir en *provisioneel vonnis.
Uitkeringsfraude (sociale zekerheid)
Het ten onrechte of tot een te hoog bedrag ontvangen van een uitkering als gevolg van het aan een uitvoeringsorgaan van de sociale zekerheid al dan niet opzettelijk verstrekken van onjuiste of onvolledige informatie dan wel het voor dat uitvoeringsorgaan verzwijgen van voor de beslissing relevante gegevens.
Uitlevering
Verwijdering van een persoon uit Nederland met het doel hem ter beschikking te stellen van de autoriteiten van een andere staat naar aanleiding van het plegen van een *misdrijf.
Uitzetting
Verwijdering van een *vreemdeling uit Nederland wanneer zijn verblijf niet (meer) rechtmatig is.
Verdachte
Voor het begin van de vervolging is hij degene van wie uit feiten of omstandigheden een redelijk vermoeden van schuld aan een strafbaar feit wordt aangenomen, daarna is hij degene tegen wie de vervolging is gericht.
Verstek (verlenen)
Formele constatering door de rechter dat een partij of een verdachte niet in rechte (per procureur) is verschenen noch op een andere wijze op de oproep bij verzoekschrift of dagvaarding heeft gereageerd; het betekent in de regel toewijzing van de eis.
Verstekvonnis
Uitspraak in een rechtszaak waarbij een procespartij niet in rechte ter zitting is verschenen noch heeft gereageerd. Zie ook: Verstek (verlenen).
Verzet
Gewoon *rechtsmiddel, aan te wenden tegen een uitspraak (*verstekvonnis) die door een rechtsprekende instantie niet op tegenspraak is gegeven en waartegen geen *hoger beroep openstaat. Zie ook: Contradictoir vonnis.
Verzetvonnis
Uitspraak in een rechtszaak die de rechter na verstekverlening opnieuw heeft beoordeeld. Zie ook: Verstek, Verstekvonnis, Verzet.
Voeging ad informandum
Het voegen, door het Openbaar Ministerie, van een strafzaak zonder tenlastelegging bij een andere zaak die aan de rechter wordt voorgelegd, met het doel de rechter bij de bepaling van de strafmaat rekening te laten houden met de gevoegde zaak. Zie ook: Afdoening door Openbaar Ministerie.
Voeging ter berechting
Het samenvoegen, door het Openbaar Ministerie, van ingeschreven strafzaken, met het doel de rechter bij één *vonnis verschillende zaken tegelijk te laten afdoen. Zie Afdoening door Openbaar Ministerie.
Voeging ter zitting
Het samenvoegen, door de rechter, van onder verschillende parketnummers ingeschreven strafzaken, met het doel deze zaken als één strafzaak te behandelen. Zie Afdoening door de rechter.
Vonnis
Gemotiveerde bindende uitspraak van de rechter in een voor hem gevoerd rechtsgeding. Zie ook: Arrest, Tussenvonnis.
Voogdij
Gezag over minderjarige en diens goederen, van rechtswege of op beslissing van de rechter aan een ouder of een derde opgedragen, wanneer het ouderlijk gezag niet over het kind wordt uitgeoefend.
Voorlopige toevertrouwing
Maatregel waarbij de kinderrechter voorlopig in de gezagsuitoefening van een minderjarige voorziet, indien een minderjarige niet onder gezag staat of dit gezag niet over hem wordt uitgeoefend.
Vreemdeling
Ieder die de Nederlandse nationaliteit niet bezit en niet op grond van een wettelijke bepaling als Nederlander wordt behandeld.
Vrijspraak
Uitspraak, door de rechter, waarbij hij niet bewezen acht dat het door de officier van justitie ten laste gelegde feit door de verdachte is gepleegd. Zie ook: Ontslag van rechtsvervolging, Schuldigverklaring.
Concordantie van de oude naar de nieuwe inventarisnummers
Concordantie op de inv.nrs. van de oude inventaris van het archief van het Kantongerecht te Brielle, 1838-1932 (3.03.21).
1 18-22
2 23-25
3 26, 27
4 28, 29
5 30-32
6 33-37
7 38-40
8 41-43
9 44-46
10 47-49
11 50, 51
12 52-54
13 55, 56
14 57, 58
15 59, 60
16 61, 62
17 63, 64
18 65-67
19 68-71
20 72-75
21 76, 77
22 78, 79
23 80-82
24 83, 84
25 84-86
26 87-89
27 90-92
28 93-95
29 96-98
30 99-102
31 103-105
32 106-108
33 109-111
34 112-114
35 115-117
36 117-119
37 120, 121
38 121-123
39 123-125
40 126-128
41 128-130
42 130-133
43 134, 135
44 135-136
45 137, 138
46 139, 140
47 141, 142
48 143-144
49 145, 146
50 149, 150
52 399-401
53 402, 403
54 404-407
55 408, 409
56 410, 411
57 412-414
58 415-417
59 418, 419
60 420-422
61 423-426
62 427-429
63 430-433
64 434-437
65 438-441
66 442-445
67 446-449
68 450-455
69 456-458
70 459-461
71 462-464
72 465-468
73 469, 470
74 471-474
75 475-477
76 478, 479
77 480-482
78 483, 484
79 484, 485
80 487, 488
81 489, 490
82 491, 492
83 493-496
84 497-499
85 500, 501
86 502
87 204
88 204-206
89 207-209
90 210, 211
91 183, 184
92 185-187
93 188, 189
94 190
95 191, 192
96 193-195
97 195-197
98 198-200
99 201-203
100 190-202
101 503
102 504, 505
103 506, 507
104 508, 509
105 510, 511
106 295
107 478-486
108 383
109 384
110 385
111 386
112 387
113 393
114 515
Beschrijving van de series en archiefbestanddelen
- KANTONGERECHT, 1
  - Stukken van algemene aard, 1.1
    - 'Inventaris van het archief'; register met aantekeningen van registers en dossiers over de jaren 1911-1914, een notitie over in 1935 gevonden archief en in 1937 naar het Departement van Financiën verzonden archiefbescheiden., 1911-1937; 1; 1 deel
  - Stukken van bijzondere aard, 1.2
    - Rechtspraak, 1.2.1
      - Strafzaken, 1.2.1.1
        - Driemaandelijkse staat van strafzaken., 1839-1850; 2; 1 deel
        - Ingekomen en behandelde strafzaken., 1850-1858; 3-5; 3 delen
          - 1850, sep. 24 - 1854, okt. 18, 3
          - 1854, nov. 29 - 1855, nov. 28, 4
          - 1855, dec. 29 - 1858, 5
        - Registers van strafzaken., 1904-1914, 1927 - 1951; 6-8, 527; 4 delen
          Zie voor de vonnissen en processen-verbaal van terechtzittingen de inv.nrs. 72-102, 145-150.
          - 1927, sep. 08 - 1936, sep. 10, 6
          - 1936, sep. 10 - 1948, juni 10, 7
            Openbaarheid beperkt tot 01-01-2024
          - 1948, juli 08 - 1951, 8
            Openbaarheid beperkt tot 01-01-2027
          - 1904, feb. 04 - 1914, 527
        - Rol-, archief- en executielijsten van terechtzittingen., 1955-1979; 9-17; 8 pakken en 1 omslag
          - 1955, 9; omslag
            Openbaarheid beperkt tot 01-01-2031
          - 1956 - 1962, 10
            Openbaarheid beperkt tot 01-01-2038
          - 1963 - 1966, 11
            Openbaarheid beperkt tot 01-01-2042
          - 1967 - 1968, 12
            Openbaarheid beperkt tot 01-01-2044
          - 1969 - 1971, 13
            Openbaarheid beperkt tot 01-01-2047
          - 1972 - 1975, 14
            Openbaarheid beperkt tot 01-01-2051
          - 1976 - 1977, 15
            Openbaarheid beperkt tot 01-01-2053
          - 1978, 16
            Openbaarheid beperkt tot 01-01-2054
          - 1979, 17
            Openbaarheid beperkt tot 01-01-2055
        - Vonnissen en processen-verbaal van terechtzittingen., 1840-1841, 1846, 1849-1851, 1854-1855, 1859-1868, 1870-1876, 1878-1929; 18-150; 116 pakken en 17 omslagen
          Zie voor het register voor de jaren 1904-1914 en 1927-1929 inv.nr. 6 en 527.
          - 1840 - 1841, 18; omslag
          - 1846, 19; omslag
          - 1849 - 1851, 20; omslag
          - 1854 - 1855, 21
          - 1859 - 1860, 22
          - 1861, 23
          - 1862, 24
          - 1863, 25
          - 1864, 26
          - 1865, 27
          - 1866, nrs. 0001 - 0097., 28
          - 1866, nrs. 0098 - 0129., 29; omslag
          - 1867, nrs. 0001 - 0079., 30
          - 1867, nrs. 0080 - 0128., 31
          - 1868, 32
          - 1870 - 1871, 33; omslag
          - 1872 - 1873, 34
          - 1874 - 1875, 35; omslag
          - 1876, nrs. 0001 - 0070., 36
          - 1876, nrs. 0071 - 0137., 37
          - 1878 - 1879, 38; omslag
          - 1880, 39
          - 1881, 40
          - 1882, 41
          - 1883, nrs. 0001 - 0140., 42
          - 1883, nrs. 0141 - 0272., 43
          - 1884, 44
          - 1885, 45
          - 1886, 46
          - 1887, 47
          - 1888, 48
          - 1889, 49
          - 1890, 50
          - 1891, 51
          - 1892, 52
          - 1893, 53
          - 1894, 54; omslag
          - 1895, nrs. 0001 - 0146., 55
          - 1895, nrs. 0147 - 0275., 56
          - 1896, nrs. 0001 - 0172., 57
          - 1896, nrs. 0173 - 0235., 58; omslag
          - 1897, nrs. 0001 - 0200., 59
          - 1897, nrs. 0201 - 0279., 60; omslag
          - 1898, nrs. 0001 - 0169., 61
          - 1898, nrs. 0170 - 0335., 62
          - 1899, nrs. 0001 - 0200., 63
          - 1899, nrs. 0201 - 0268., 64; omslag
          - 1900, 65
          - 1901, nrs. 0001 - 0213., 66
          - 1901, nrs. 0214 - 0305., 67; omslag
          - 1902, nrs. 0001 - 0151., 68
          - 1902, nrs. 0152 - 0207., 69; omslag
          - 1903, nrs. 0001 - 0168., 70
          - 1903, nrs. 0169 - 0266., 71; omslag
          - 1904, nrs. 0001 - 0154., 72
          - 1904, nrs. 0155 - 0321., 73
          - 1905, nrs. 0001 - 0170., 74
          - 1905, nrs. 0171 - 0271., 75
          - 1906, nrs. 0002 - 0203., 76
          - 1906, nrs. 0204 - 0413., 77
          - 1907, nrs. 0001 - 0174., 78
          - 1907, nrs. 0175 - 0346., 79
          - 1908, nrs. 0001 - 0130., 80
          - 1908, nrs. 0131 - 0250., 81
          - 1908, nrs. 0251 - 0381., 82
          - 1909, nrs. 0001 - 0200., 83
          - 1909, nrs. 0201 - 0400., 84
          - 1909, nrs. 0401 - 0578., 85
          - 1909, nrs. 0579 - 0640., 86; omslag
          - 1910, nrs. 0001 - 0200., 87
          - 1910, nrs. 0201 - 0400., 88
          - 1910, nrs. 0401 - 0572., 89
          - 1911, nrs. 0001 - 0150., 90
          - 1911, nrs. 0151 - 0300., 91
          - 1911, nrs. 0301 - 0422., 92
          - 1912, nrs. 0001 - 0188., 93
          - 1912, nrs. 0189 - 0375., 94
          - 1912, nrs. 0376 - 0454., 95; omslag
          - 1913, nrs. 0001 - 0170., 96
          - 1913, nrs. 0171 - 0345., 97
          - 1913, nrs. 0346 - 0525., 98
          - 1914, nrs. 0001 - 0153., 99
          - 1914, nrs. 0154 - 0322., 100
          - 1914, nrs. 0323 - 0480., 101
          - 1914, nrs. 0481 - 0527., 102; omslag
          - 1915, nrs. 0001 - 0225., 103
          - 1915, nrs. 0226 - 0430., 104
          - 1915, nrs. 0431 - 0645., 105
          - 1916, nrs. 0001 - 0178., 106
          - 1916, nrs. 0179 - 0313., 107
          - 1916, nrs. 0314 - 0491., 108
          - 1917, nrs. 0001 - 0130., 109
          - 1917, nrs. 0131 - 0280., 110
          - 1917, nrs. 0281 - 0431., 111
          - 1918, nrs. 0001 - 0160., 112
          - 1918, nrs. 0161 - 0300., 113
          - 1918, nrs. 0301 - 0455., 114
          - 1919, nrs. 0001 - 0201., 115
          - 1919, nrs. 0202 - 0390., 116
          - 1919, nrs. 0391 - 0588., 117
          - 1919, nrs. 0589 - 0771., 118
          - 1919, nrs. 0772 - 0983., 119
          - 1920, nrs. 0001 - 0200., 120
          - 1920, nrs. 0201 - 0400., 121
          - 1920, nrs. 0401 - 0600., 122
          - 1920, nrs. 0601 - 0800., 123
          - 1920, nrs. 0801 - 1000., 124
          - 1920, nrs. 1001 - 1174., 125
          - 1921, nrs. 0001 - 0170., 126
          - 1921, nrs. 0171 - 0340., 127
          - 1921, nrs. 0341 - 0490., 128
          - 1921, nrs. 0491 - 0640., 129
          - 1921, nrs. 0641 - 0788., 130
          - 1921, nrs. 0791 - 0920., 131
          - 1921, nrs. 0921 - 1050., 132
          - 1921, nrs. 1051 - 1182., 133
          - 1922, nrs. 0001 - 0200., 134
          - 1922, nrs. 0201 - 0399., 135
          - 1922, nrs. 0400 - 0720., 136
          - 1923, nrs. 0001 - 0230., 137
          - 1923, nrs. 0231 - 0464., 138
          - 1924, nrs. 0001 - 0180., 139
          - 1924, nrs. 0181 - 0353., 140
          - 1925, nrs. 0001 - 0200., 141
          - 1925, nrs. 0201 - 0400., 142
          - 1926, nrs. 0001 - 0160., 143
          - 1926, nrs. 0161 - 0334., 144
          - 1927, nrs. 0001 - 0140., 145
          - 1927, nrs. 0141 - 0300., 146
          - 1928, nrs. 0001 - 0129., 147
          - 1928, nrs. 0130 - 0301., 148
          - 1929, nrs. 0001 - 0180., 149
          - 1929, nrs. 0181 - 0367., 150
        - Zittingslijsten., 1949; 151; 1 omslag
          Openbaarheid beperkt tot 01-01-2025
        - Registers van aantekeningen van de griffier., 1952-1974; 152-160; 9 delen
          - 1952, okt. 09 - 1956, dec. 13, 152
            Openbaarheid beperkt tot 01-01-2032
          - 1957, jan. 10 - 1959, dec. 17, 153
            Openbaarheid beperkt tot 01-01-2035
          - 1960, jan. 14 - 1963, feb. 14, 154
            Openbaarheid beperkt tot 01-01-2039
          - 1963, mrt. 13 - 1965, juni 10, 155
            Openbaarheid beperkt tot 01-01-2041
          - 1965, juni 10 - 1967, mrt. 09, 156
            Openbaarheid beperkt tot 01-01-2043
          - 1967, mrt. 09 - 1969, mei 08, 157
            Openbaarheid beperkt tot 01-01-2045
          - 1969, juni 12 - 1971, sep. 09, 158
          - 1971, sep. 09 - 1973, juni 14, 159
            Openbaarheid beperkt tot 01-01-2049
          - 1973, juli 12 - 1974, apr. 11, 160
            Openbaarheid beperkt tot 01-01-2050
        - Register van beroep in cassatie., 1841-1882; 161; 1 deel
        - Register tot inschrijving der arresten van de Hoge Raad in cassatie., 1852-1875; 162; 1 deel
        - Register van aantekeningen van hoger beroep., 1937-1956; 163; 1 deel
        - Register van overtuigingsstukken., 1921-1937; 164; 1 deel
        - Registers van inbeslaggenomen goederen en gelden., 1949-1992; 165-166; 2 delen
          - 1949, jan. 03 - 1974, nov. 14, 165
          - 1974, nov. 15 - 1992, juli 09, 166
            Openbaarheid beperkt tot 01-01-2068
        - Register voor buitengewone verrichtingen in strafzaken., 1956-1978; 167; 1 deel
        - Registers van rechtsmiddelen., 1956-1980; 168-169; 2 delen
          - 1956 - 1971, 168
          - 1972 - 1980, 169
            Openbaarheid beperkt tot 01-01-2056
        - Register van strafbladen, kieskaarten en aanhoudingen., 1964-1990; 170; 1 deel